【裁判字號】    97,訴,4938
【裁判日期】    971229
【裁判案由】    毒品危害防制條例
【裁判全文】
臺灣板橋地方法院刑事判決              97年度訴字第4938號
公  訴  人  臺灣板橋地方法院檢察署檢察官
被      告  甲○○
                  （現於臺灣臺北監獄臺北分監執行中）
上列被告因違反毒品危害防制條例案件，經檢察官提起公訴（97
年度毒偵字第7992號），本院於準備程序進行中，被告就被訴之
事實為有罪之陳述，經告知被告簡式審判程序之旨，並聽取當事
人之意見後，嗣經本院合議庭裁定進行簡式審判程序，判決如下
：
    主  文
甲○○施用第一級毒品，累犯，處有期徒刑拾月，扣案之海洛因
壹包（驗餘淨重零點壹陸肆公克）沒收銷燬之，注射針筒貳支
均沒收之；又施用第二級毒品，累犯，處有期徒刑陸月；應執行
有期徒刑壹年貳月，扣案之海洛因壹包（驗餘淨重零點壹陸肆
公克）沒收銷燬之，注射針筒貳支沒收之。
    事  實
一、甲○○前因施用毒品案件，經本院以90年度毒聲字第4134號
    裁定送觀察、勒戒後，認無繼續施用毒品傾向，於執行完畢
    後釋放，並由臺灣板橋地方法院檢察署檢察官以90年度偵字
    第14181 號、91年度毒偵緝字第45號為不起訴處分確定。復
    因施用第一、二級毒品案件，經本院以91年度毒聲字第2515
    號裁定送觀察、勒戒後，認有繼續施用毒品傾向，再經本院
    以91年度毒聲字第2859號裁定施以強制戒治，嗣因成效良好
    ，經本院以92年度毒聲字第516 號裁定停止戒治，所餘期間
    付保護管束，迄至民國（下同）92年9 月3 日期滿未經撤銷
    停止戒治，視為強制戒治執行完畢；上開施用第一、二級毒
    品案件，並經本院以91年度訴字第1946號判處有期徒刑7 月
    、4 月確定，另因搶奪案件，經臺灣高等法院以91年度上訴
    字第3430號判處有期徒刑2 年確定，以上所處之刑，嗣經臺
    灣高等法院以92年度聲字第287 號裁定應執行有期徒刑2 年
    9 月確定，於94年6 月22日縮刑假釋出監，迄於94年8 月6
    日縮刑期滿未經撤銷假釋，其未執行之刑以已執行論。再於
    94年間因施用第一級、第二級毒品案件，經本院以94年度訴
    字第2042號分別判處有期徒刑9 月、6 月確定；再因轉該毒
    品案件，經臺灣高等法院臺南分院以96年度上訴字第767 號
    判處有期徒刑1 年2 月確定，上開所處之刑經裁定減刑為有
    期徒刑4 月15日、3 月、7 月確定，甫於97年5 月13日執行
    完畢。詎猶不知悔改，復基於施用第一級毒品海洛因之犯意
    ，於97年9 月21日下午2 時許，在臺北縣三重市○○○路25
    巷16號住處，將第一級毒品海洛因摻入食鹽水後，再以針筒
    注射手臂之方式，施用第一級毒品海洛因1 次；另基於施用
    第二級毒品甲基安非他命之犯意，於97年9 月20日，在臺北
    縣三重市○○○路25巷16號住處，將第二級毒品甲基安非他
    命置放於玻璃球內，以火燒烤後，再施用所冒出霧化含有甲
    基安非他命成分之氣體，以此方式施用第二級毒品甲基安非
    他命1 次（起訴書略載為97年9 月21日15時許為警採尿回溯
    96小時內某時，在不詳地點，施用第二級毒品甲基安非他命
    ）。嗣於97年9 月21日下午2 時許，在上址經警查獲，並扣
    得第一級毒品海洛因1 包（查獲時淨重0.1450公克、驗餘淨
    重0.1364公克）及其所有供施用或預備施用毒品所用之注射
    針筒共2支（其中1支已使用過，而1支尚未使用）。
二、案經臺北市政府警察局內湖分局移送臺灣板橋地方法院檢察
    署檢察官偵查起訴。
    理  由
一、按除被告所犯為死刑、無期徒刑、最輕本刑為三年以上有期
    徒刑之罪或高等法院管轄第一審案件者外，於第一次審判期
    日前之準備程序進行中，被告先就被訴事實為有罪之陳述時
    ，審判長得告知被告簡式審判程序之旨，並聽取當事人、代
    理人、辯護人及輔佐人之意見後，裁定進行簡式審判程序，
    刑事訴訟法第273 條之1 第1 項定有明文。經核本件被告甲
    ○○所犯係死刑、無期徒刑、最輕本刑為三年以上有期徒刑
    以外之罪，其於準備程序中就被訴事實為有罪之陳述，經法
    官告知簡式審判程序之旨，並聽取公訴人及被告之意見後，
    本院合議庭認宜進行簡式審判程序，爰依上揭規定合議裁定
    由受命法官獨任進行簡式審判程序，合先敘明。
二、上揭事實，業據被告甲○○迭於警詢、偵查及本院準備程序
    與審理時供承不諱，且被告為警查獲時所採集之尿液，經送
    請檢驗之結果，呈鴉片類及安非他命類陽性反應，有臺灣尖
    端先進生技醫藥股份有限公司出具之濫用藥物檢驗報告乙份
    附卷可稽（見偵查卷第56頁）。又查扣之粉末，經送往交通
    部民用航空局航空醫務中心以氣相層析質譜儀（GC/MS） 法
    檢驗結果確為第一級毒品海洛因，有該中心97年10月3 日航
    藥鑑字第0975110 號毒品鑑定書1 紙在卷可佐（見偵查卷第
    47頁），此外並有注射針筒2 支扣案可資佐證。是堪認被告
    自白施用第一級毒品海洛因及第二級毒品安非他命應與事實
    相符，堪予採信。又被告前因施用毒品案件毒品案件，經本
    院以90年度毒聲字第4134號裁定送觀察、勒戒後，認無繼續
    施用毒品傾向，於執行完畢後釋放，並由臺灣板橋地方法院
    檢察署檢察官以90年度偵字第14181 號、91年度毒偵緝字第
    45號為不起訴處分確定。復因施用第一、二級毒品案件，經
    本院以91年度毒聲字第2515 號 裁定送觀察、勒戒後，認有
    繼續施用毒品傾向，再經本院以91年度毒聲字第2859號裁定
    施以強制戒治，嗣因成效良好，經本院以92年度毒聲字第51
    6 號裁定停止戒治，所餘期間付保護管束，迄至92年9 月3
    日期滿未經撤銷停止戒治，視為強制戒治執行完畢；上開施
    用第一、二級毒品案件，並經本院以91年度訴字第1946號判
    處有期徒刑7 月、4 月確定，另因搶奪案件，經臺灣高等法
    院以91年度上訴字第3430號判處有期徒刑2 年確定，以上所
    處之刑，嗣經臺灣高等法院以92年度聲字第287 號裁定應執
    行有期徒刑2 年9 月確定，於94年6 月22日縮刑假釋出監，
    迄於94年8 月6 日縮刑期滿未經撤銷假釋，其未執行之刑以
    已執行論。再於94年間因施用第一級、第二級毒品案件，經
    本院以94年度訴字第2042號分別判處有期徒刑9 月、6 月確
    定；再因轉該毒品案件，經臺灣高等法院臺南分院以96年度
    上訴字第767 號判處有期徒刑1 年2 月確定，上開所處之刑
    經裁定減刑為有期徒刑4 月15日、3 月、7 月確定，甫於97
    年5 月13日執行完畢等情，有臺灣高等法院被告前案紀錄表
    附卷可按。從而，被告復於97年9 月20日及21日施用第二級
    毒品甲基安非他命與第一級毒品海洛因，顯係在觀察、勒戒
    執行完畢釋放後5 年內再犯毒品危害防制條例第10條之罪，
    是本件罪證明確，其犯行堪予認定，應予依法論科。
三、查海洛因與安非他命依其成癮性、濫用性及對社會危害性之
    程度，已分別為毒品危害防制條例第2 條第2 項第1 款、第
    2 款所規定之第一級、第二級毒品。故核被告甲○○所為，
    係犯毒品危害防制條例第10條第1 項、第2 項之施用第一級
    毒品及第二級毒品之罪。又被告持有海洛因、安非他命之低
    度行為，應分別為其施用海洛因、安非他命之高度行為所吸
    收，不另論罪。再被告所犯上開2 罪間，犯意各別，構成要
    件互異，應予分論併罰。末查；被告有如事實欄所載徒刑執
    行之情形，此有臺灣高等法院被告前案紀錄表在卷可徵。其
    於有期徒刑執行完畢後，5年內故意再犯有期徒刑以上刑之2
    罪，皆為累犯，均應依法各加重其刑。爰審酌被告前已因施
    用毒品經觀察、勒戒、強制戒治後而獲不起訴處分之寬典，
    猶應知所惕勵，對於施用毒品之違法性及可罰性，應有明確
    而強烈之認識，詎猶不知悛悔，復行施用海洛因及安非他命
    ，戕害自己之身心健康，兼衡其智識程度、犯罪動機、目的
    及犯罪後自承施用毒品犯行，犯後態度良好等一切情狀，分
    別量處如主文所示之刑，並依法定其應執行之刑，以資懲儆
    。
四、至扣案之第一級毒品海洛因1 包（驗餘淨重0.1364公克），
    為查獲之毒品，不問屬於犯人與否，應依毒品危害防制條例
    第18條第1 項前段規定沒收銷燬之；另扣案注射針筒2 支（
    其中1 支已使用過，而1 支則尚未使用），係被告所有且係
    供施用或預備施用毒品所用之物，業據被告供承在卷，均應
    依法宣告沒收之。又鑑定取樣之第一級毒品海洛因0.0086公
    克，因已用罄滅失，自無庸再為沒收銷燬之諭知，附此說明
    。
據上論斷，應依刑事訴訟法第273 條之1 第1 項、第299 條第1
項前段，毒品危害防制條例第10條第1 項、第2 項、第18條第1
項前段，刑法第11條、第47條第1 項、第51條第5 款、第38 條
第1項第2款，判決如主文。
本案經檢察官藍海凝到庭執行職務
中    華    民    國    97    年    12    月    29    日
                      刑事第五庭   法  官  潘  長  生
以上正本證明與原本無異。
如不服本判決應於送達後10日內向本院提出上訴書狀，並應敘述
具體理由；其未敘述上訴理由者，應於上訴期間屆滿後20日內向
本院補提理由書（均須按他造當事人之人數附繕本）「切勿逕送
上級法院」。
                                   書記官  張  玉  如
中    華    民    國    97    年    12    月    29    日
附錄本案論罪科刑法條全文：
毒品危害防制條例第10條
施用第一級毒品者，處六月以上五年以下有期徒刑。
施用第二級毒品者，處三年以下有期徒刑。


司法院資訊處製作；財團法人民間司法改革基金會備份。
